臺灣橋頭地方法院民事裁定
108年度消債更字第5號
聲請人即債  鍾朵嫻即鍾郁馨即鍾金花
務人                
0000000000000000

0000000000000000

0000000000000000

上列當事人因消費者債務清理事件聲請更生，本院裁定如下：
     主  文
聲請人鍾朵嫻即鍾郁馨即鍾金花自民國一百零八年六月二十日下
午四時起開始更生程序。
命司法事務官進行本件更生程序。
    理  由
一、聲請意旨略以：聲請人即債務人鍾朵嫻即鍾郁馨即鍾金花前
    向金融機構辦理消費借貸、信用卡契約等，致積欠無擔保債
    務計新臺幣（下同）2,635,473元，因無法清償債務，乃於
    民國107年9月間向最大債權金融機構國泰世華商業銀行股份
    有限公司（下稱國泰世華銀行）申請前置協商，惟因積欠無
    法納入協商之債務而於同年9月17日前置協商不成立，因聲
    請人有不能清償債務或有不能清償之虞，復未經法院裁定開
    始清算程序或宣告破產，爰依法聲請准予裁定更生等語。
二、按「債務人不能清償債務或有不能清償之虞者，得依本條例
    所定更生或清算程序，清理其債務。」消費者債務清理條例
    （下稱消債條例）第3條定有明文。衡以消費者與金融機構
    間債之關係之發生，係依契約自由原則及相互間之信賴為基
    礎，此為社會經濟活動得以維繫及發展之重要支柱，債務人
    經濟窘迫，固不應任其自生自滅，債權人一方之利益，仍不
    能因之摒棄不顧。是債務人於協商程序中，自應本於個人實
    際財產及收支狀況，依最大誠信原則，商討解決方案。如終
    究不能成立協商，於聲請更生或清算時，法院審酌上開條文
    所謂「不能清償或有不能清償之虞」，自宜綜衡債務人全部
    收支、信用及財產狀況，評估是否因負擔債務，而不能維持
    最基本之生活條件；所陳報之各項花費，是否確屬必要性之
    支出；如曾有協商方案，其條件是否已無法兼顧個人生活之
    基本需求等情，為其判斷之準據。
三、經查：
  ㈠聲請人前向各金融機構辦理消費借貸、信用卡契約等，致現
    積欠無擔保債務至少2,635,473元（含資產管理公司債務560
    ,257元），前即已因無法清償債務，而於107年9月間向最大
    債權金融機構國泰世華銀行申請前置協商，惟因積欠無法納
    入協商之債務，而於107年9月17日前置協商不成立等情，有
    債權人清冊、財團法人金融聯合徵信中心前置協商專用債權
    人清冊、信用報告、前置協商不成立通知書、債務人無擔保
    債務明細表在卷可稽（見本院卷第5至6頁、第8至9頁、第12
    至14頁），堪信為真實。
  ㈡聲請人現任職於美而美早餐店，自陳每月收入約20,000元，
    而依其在職工作薪資證明書所示，107年1月至12月每月薪資
    皆為20,000元，另其名下無財產，105、106年度皆無申報所
    得，現未有投保勞工保險等情，此有財產及收入狀況說明書
    、綜合所得稅各類所得資料清單暨國稅局財產歸屬資料清單
    、勞工保險被保險人投保資料表、薪資明細單、收入切結書
    等件附卷可稽（見本院卷第4頁、第15至17頁、第21至23頁
    、第40頁）。則查無聲請人有其他收入來源，佐以聲請人已
    提出在職工作薪資證明書為證，則以每月薪資20,000元作為
    核算其現在償債能力之基礎，應能反映真實收入狀況。
  ㈢至聲請人個人日常生活必要費用部分，審酌聲請人負債之現
    況，基於社會經濟活動之互賴及誠信，該日常生活所需費用
    ，自應節制開支，不得有超越一般人最低生活標準之享受，
    否則反失衡平，本院依消債條例第64條之2第1項，參酌衛福
    部社會司所公告歷年最低生活費標準，108年度高雄市最低
    生活費標準13,099元之1.2倍為15,719元，則聲請人每月最
    低生活費除有特殊情形並有證據證明者外，自宜以此為度，
    始得認係必要支出。而聲請人主張每月全部個人必要生活費
    為15,000元，尚低於上開標準15,719元，應屬可採。
  ㈣綜上所述，以聲請人現每月之收入20,000元為其償債能力基
    準，扣除其每月個人必要生活費用15,000元後，僅餘5,000
    元，而聲請人目前負債總額為2,635,473元，以上開餘額按
    月攤還結果，約43年餘期間始能清償完畢，堪認聲請人確有
    不能清償債務或有不能清償之虞之情事。從而，聲請人主張
    已不能清償債務，聲請本院准予更生，依所舉事證及本院調
    查結果，即無不合。
四、末按「法院開始更生程序之裁定，應載明其年、月、日、時
    ，並即時發生效力。」、「法院裁定開始更生或清算程序後
    ，得命司法事務官進行更生或清算程序，必要時得選任律師
    、會計師或其他適當之自然人或法人一人為監督人或管理人
    。」消費者債務清理條例第45條第1 項、第16條第1 項分別
    定有明文。本件聲請人其目前收入及財產狀況，不能履行債
    務，依聲請人其目前收入及財產狀況，未償之債務亦屬不能
    清償，有如上述。此外，復查無聲請人有消費者債務清理條
    例第46條各款所定駁回更生聲請等事由，從而，聲請人聲請
    更生，洵屬有據，應予准許，爰命司法事務官進行本件更生
    程序。
五、依消費者債務清理條例第11條第1 項、第45條第1 項、第16
    條第1 項，裁定如主文。
中　　華　　民　　國　 108　　年　　6 　　月　　20　　日
              　　民事庭　法　官　李姝蒓
以上正本係照原本作成。
本裁定已於108年6月20日下午4時公告。
本裁定不得抗告。
中　　華　　民　　國　 108　　年　　6 　　月　　20　　日
  　                      書記官　郭南宏